---
title: "Cleaning"
author: "Djebari"
date: '2022-06-27'
output: html_document
---
#you need to get the data first
#loading the library
```{r}
library(tidyverse)
```

#the fist step is to make all character as lower case
```{r}
data <- data %>% 
  mutate(food_name2 = str_to_lower(food_name)) 
```

#the second step is to delete irrelevent items (which are note food such as "robe de soirée" ) by creating the vector A that contains them
```{r}
data <- data %>% 
  filter(!str_detect(food_name2,paste(A,collapse = "|")))
```

#we also delete the items that forms a menu and note a single food
```{r}
menu <- c("2burgers+2mini tacos+4frites+4boissons", "barquette + boisson",
          "barquette de frites + canette",
          "box frites + tacos + coca cola + big donuts + dessert mak flurry",
          "broasted meals 3pcs chicken + 3 strips","burger + canette",
          "burger+mini tacos","burger+mini tacos+2frites+2boissons",
          "chapati thon + Jus en boite","cheese burger + boisson","cheese burger + boite de jus",
          "chicken burger + boisson gratuite","chicken tikka masala + frite + canette offerte",
          "chilly crispy Chicken + frite + canette offerte","chorba frik + bourek",
          "chourba + bourek","crispy+frites+jus+jouet","cuisses 2 pcs + frites",
          "family drums + tenders + wings", "frite+boissons",
          "healthy drums + tenders + wings + salade + eau","kandi kebab + frite + canette offerte",
          "le grec foie +frite + canette offerte","marguerite+burger", "marguerite+burger+frites+boisson",
          "marguerite+burger+mini tacos+2frites+2boissons","menu (barquette+boisson)",
          "menu (barquette+soda)", "menu (frite+boisson)", "mini burger + jus + surprise",
          "mini tacos + jus + surprise","mini tacos+burger+frites+boisson","nuggets 5 pcs + frites",
          "pack drums + tenders","pizza + coca cola","pizza+burger","pizza+burger+frites+boisson",
          "pizza+burger+mini tacos+2frites+2boissons","plat nuggets + frites + riz",
          "plat royal donuts + gaufre", "pizza+burger+mini tacos+2frites+2boissons",
          "plat nuggets + frites + riz", "plat royal donuts + gaufre", "plat tenders + frites + riz",
          "sandwich + boisson","tacos + boisson","tacos + coca cola","tacos + jus + surprise",
          "tenders 5 pcs + frites", "the chic'n burger avec frites + canette","turkish adana kebab frite + canette offerte",
          "turkish adana kebab frite + canette offerte","حبة كوردن بلو + فريت",
          "حبة معجوقة + فريت", "دجاجة كاملة + سلطة + فريت",
          "طرف دجاج + فريت", "نصف دجاجة + سلطة + فريت")

data <- data %>%
  filter(!str_detect(food_name, paste(d, collapse = "|")))
  
  
data <- data %>%
  filter(!str_detect(food_name2,"\\menu" )) %>% 
  count(food_name2) %>% 
  pull(food_name2)
```

#Then we put the items that have different names but the same meaning into one vector
```{r}
bubble_waffle_banane <- c("bubble waffle banane","bubble waffle bannane")

burger_dz <- c("burger algerien", "burger algérien", "algérien burger")

burger_poulet <- c("burger chicken","burger chiken", "cheese burger poulet", 
                   "cheese poulet", "cheese poulet haché", "cheeseburger poulet", 
                   "chicken burger", "chicken burger classique", "chicken cheese burger",
                   "chicken cheese", "chickenburger", "chiken burger", "chiken cheese", 
                   "hamburger chicken", "hamburger di pollo", "hamburger poulet", "happy chicken burger")

burger_mexicain <- c("burger mexciano", "burger mexicain")

burger_mix <- c("burger mix", "burger mixte")

burger_portobello <- c("burger porto bello", "burger portobello")

burger_poulet_mariné <- c("burger poulet mariné", "burger poulet marinée")

burger <- c("burger simple", "cheese burger", "cheese burger classique", 
            "cheese burger simple", "cheese simple", "cheeseburger", 
            "cheeseburger classique", "cheeseburger simple","délice burger",
            "cheese burger viande", "cheese viande", "cheese viande hachée",
            "hamburger", "hamburger big mac", "hamburger di carne",
            "hamburger normal", "hamburger simple", "hamburger viande",
            "hamburger viande hachée", "hum burger", "classic burger", 
            "classique burger","Construisez votre burger r+1", 
            "hamburger spécial (+ fromage )")

burger_100g <- c("cheese burger 100g", "cheese burger 100 g")

calzone_mix <- c("calzone mixte", "calzone mix")

campionne <- c("campionne", "campione")

canadienne <- c("cannadien", "cannadienne")

chakhchokha <- c("chakhchoukha","chakhchokha")

chawarma <- c("chawarma", "chawarma +", "chawarmas", "chawerma",
              "sandwich chawarma", "sandwich chawarma ساندويتش شاورما",
              "sandwich chawarma de poulet", "sandwich chawarma normal",
              "sandwich chawarma p-pain", "sandwich chawarma pain spécial",
              "sandwich chawarma poulet","sandwich chawarma de poulet", 
              "sandwich chawarma syrien", "sandwich chawerma", "sandwich chawarma grec",
              "sandwich chawarma libanais", "sandwich chawarma libanaise",
              "sandwich chawarma matlo3")

chawata_dz <- c("chawata algérien", "chawata algérien +")

cheesecake_raffaello <- c("cheese cake rafaello","cheese cake raffaello")

cheesecake <- c("cheesecake","cheese cake", "chesscack")

chiche_kebab <- c("chiche kabab", "chiche kebab","chich kebab", "sandwich chich-kebab", 
                  "sandwich chich kebab", "sandwich chiche kebab")

chicken_tika <- c("chicken tika", "chicken tikka")

bourek_3_fromagues <- c("bourek 03 fromages", "bourek aux 3 fromages")

bourek_crevettes <- c("bourek aux crevettes", "bourek crevettes", "bourek crouvette")

bourek_fruits_de_mer <- c("bourek aux fruits de mer", "bourek fruits de mer")

frites <- c("assiette de frite صحن فريت", "assiette de frites","assiette frites",
            "barquette de frite", "barquette de frites","barquette de frites (surgelées)",
            "barquette de frites gm","barquette de frites grande","barquette de frites l",
            "barquette de frites large", "barquette de frites m",
            "barquette de frites maison", "barquette de frites pm","barquette de frites simple",
            "barquette de frites small", "barquette de frites xl", 
            "fresh fries", "frites", "fries", "frite simple", "frite", 
            "frites classiques", "frites classique", "frites gm", "frites pm", 
            "frites simple", "frites simples", "moyenne frite", "plat de frites", 
            "plat frites", "plat frites gm", "plat frites pm", "frites takeoff")

frites_fromagère <- c("barquette de frites + sauce fromagère maison","barquette de frites à la sauce fromagère",
                      "barquette de frites cheesy", "barquette de frites fomagère",
                      "barquette de frites fromage", "barquette de frites gratinées",
                      "barquette de frites sauce fromagère","barquette de frites+ gruyère",
                      "frite sauce fromagère", "frite sauce fromage", "frites cheese",
                      "frites cheesy","frites fromagères", "frites fromagère", 
                      "frites sauce fromagère", "frites au fromage","frites cheddar",
                      "frites 03 fromages", "frites cheddar fondu", "frites gratinée",
                      "barquette de frites + sauce fromagère maison")

brik_tunisienne <- c("brick tunisienne", "brick tunisien", "brik tunisien", "brik")

brochette_de_viande <- c("brochette viande", "brochettes de viande")

brochette_escalope <- c("brochette escalope", "brochettes escalope")

brownie <- c("browni","brownie", "brownies", "brownies simple")

bubble_caramel <- c("bubble caramel", "bubble caramella")

bubble_fruits <- c("bubble fruita", "bubble fruits", "bubble au fruits")

blue_burger <- c("bleu burger", "blue simple", "blue burger","blue burger simple")

blue_burger_triple <- c("blue burger triple", "blue triple")

petite_boisson <-  c("boison 33 cl","boisson 0.35 l", "boisson 24 cl", "boisson 33 cl",
                     "boisson 33cl","boisson canette","boisson gasousze","boisson gazeuse", 
                     "boisson gazeuse 0.5l","boisson gazeuse 33 cl","boisson gazeuse 33cl",
                     "boissons gazeuse 0,33 cl", "boisson gazeuse petit format")

grande_boisson <- c("boisson 1 l","boisson 1l", "boisson gazeuse 1 l","boisson gazeuse 1 l"
                    ,"boisson gazeuse 1l", "boissons gazeuse 1 l", "boissons gazeuse 1l")

boisson_gazeuse_gm <- c("boisson gazeuse g.m",
                        "boisson gazeuse gm", "boissons gazeuse gm")

bourek_viande <- c("bourak viande hachée", "bourek à la viande hachée")

jus_de_fruits <- c("cocktail de fruits", "cocktail de fruits de saison", "cocktail de jus pressé",
                   "cocktail jus de fruits", "cocktail maison",  "cocktails de fruits")

complet_poulet <- c("complet escalope", "complet escalope avec garniture", "complet escalope de poulet")

crepe_nutella <- c("crêpe  nuella", "crêpe  nutella", "crêpe au nutella", "crépe nutella", "crêpe nutella", 
                   "crépe nutella", "crêpe nutelle", "crêpe nutella simple",
                   "crêpe simple nutella")

crepe_fruits <- c("crêpe au fruit", "crêpe au fruits", "crêpe aux  fruits", "crêpe aux fruits",
                  "crêpe avec 1 fruits","crêpe avec un fruit")

crepe_banane <- c("crêpe banana", "crêpe banane", "crêpe bananes")


crepe_banane_nutella <- c("crêpe banane nutella", "crêpe banatella", "crêpe nutella  banane",
                          "crépe nutella banane", "crêpe nutella & banane")


croque_monsieur <- c("croque  monsieur", "croque monsieur", "croque mr")

Cuisse_de_poulet_marinée <- c("cuisse de poulet mariné","cuisse de poulet marinée", 
                              "cuisse de poulet marinée à la libanaise")

donuts_fruits <- c("donuts aux fruits", "donuts fruits")

double_burger <- c("double cheese","double cheese burger", "double cheeseburger",
                   "double hamburger", "double viande burger","double viande hachée",
                   "doubel cheese", "double  cheese burger")

double_burger_poulet <- c("double chicken", "double chicken burger", "double chicken cheese burger",
                          "double chiken", "double poulet")

Daurade_Grillée <- c("daurade grillé","daurade grillée")

eclaire <- c("eclair", "éclair","eclaire", "eclaire au chocolat", 
             "éclair au chocolat noir", "eclair chocolat", "éclair chocolat")

escalope_à_la_crème <- c("escalope à la créme", "escalope a la crème", "escalope à la crème")

escalope_de_poulet_grillé <- c("escalope de poulet grillée","escalope de poulet grillé",
                               "escalope grillée","escalope de poulet grillé"
                               )

escalope_panée <- c("plat escalope panée", "escalope panée gratinée au fromage",  "escalope pané garnie",
                    "escalope pané garnier", "escalope pannée", "escalope panée burger")

fajitas_poulet <- c("fajita poulet", "fajitas chicken")

fondant <- c("fondant", "fondant au chocolat", "fondant simple", "fondant au nutella",
             "fondant nutella")

gauffre_au_chocolat <- c("gauffre chocolat", "gaufre au chocolat", "gaufre classique",
                         "gaufre simple","gaufres chocolat")

gauffre_aux_fruits <- c("gaufre au fruit", "gaufre aux fruits", "gaufre fruit", 
                        "gaufre fruita", "gaufre fruitée", "gaufre fruits")

gauffre_banane <- c("gaufre banane", "gaufre banana", "gaufre banane au choix")

gauffre_banane_nutella <- c("gaufre banantella", "gaufre banatella", "gaufre nutella, banane",
                            "gaufre nutella bannan", "gaufre chocolat banane")

gauffre_caramel <- c("gaufre caramel", "gaufre caramèl")

gauffre_caramel_au_beurre_salé <- c("gaufre caramel au beurre salé", 
                                    "gaufre caramel beurre salé")

gauffre_royale <- c("gaufre royal", "gaufre royale", "gaufre royale nutella")

gratin_de_poulet <- c("gratin au poulet", "gratin  poulet", "gratin chicken", 
                      "gratin de poulet","gratin poulet")

gratin_aux_crevettes <- c("gratin aux crevettes", "gratin crevette", "gratin crevettes", 
                          "gratin de crevettes")

grec_viande <- c("grec viande hachée", "grec viande hacheé")

hmis <- c("hmis", "hmiss")

homos <- c("hommos","homos", "homous", "houmous")

karisik_kebab <- c("karisik kebab", "karisik kebap")

karisik_meze_tabagi <- c("karisik meze tabagi", "karisik mezze tabagi")

kebab_mix <- c("kebab mixte solo", "kebab mixte")

kebab_poulet <- c("kebab poulet", "kebab poulet solo")

kebab_viande <- c("kebab viande", "kebab viande garnie", "kebab viande solo")

kunafa <- c("kunafa", "kuneffa")

lasagne <- c("lasagne viande", "lasagne à la viande", "lasagne à la viande hachée", 
             "lasagnes bolognaise","lasagne à la bolognaise", "plat lasagne طبق لزنيا", "pasta lasagne")

lasagne_poulet <- c("lasagnes au poulet", "lasagne au poulet")

gratin_de_lasagne <- c("gratin de lasagne", "gratin de lasagnes")

lasagne_alforno <- c("lasagne al forno", "lasagnes al fornoz")

makloub_chiche_kebab <- c("makloub chich kebab", "makloub chiche kebab")

matloua_viande_hachée <- c("matloua viande hachée", "matloua viande hacheé", "matlouaa viande hachée", 
                           "matloua kessera viande hachée")

matloua_escalope_marinée <- c("matloua escalope mariné", "matloua escalope marinée")

matloua_foie <- c("matloua foie", "matlouaa foie", "matlouh foie", "matlou3 foie")


melfouf_foie_de_poulet <- c("melfouf foie (poulet)", "melfouf foie de  poulet", 
                            "melfouf foie de poulet")

melfouf_poulet_marinée <- c("melfouf poulet marinée", "melfouf poulet mariné")

melfouf_viande_hachée <- c("melfouf viande", "melfouf viande hachée")

menu_burger <- c("menu burger classique", "menu cheeseburger", "menu classic burger")

merguez <- c("merguez grillée", "merguez grillé")

mezzah_mix <- c("mezzah mixte", "mezzeh mixte")

milkshake_banane <- c("milk-shake banane", "milk shake banane", "milkshake banane", 
                      "milkshake bannane")

milkshake_banane_nutella <- c("milkshake banane nutella", "milk-shake banane et nutella")

milkshake_chocolat <- c("milk-shake chocolat", "milk shake chocolat", "milkshake au chocolat", 
                        "milkshake chocolat")

milkshake_bounty <- c("milk-shake bounty", "milkshake bounty")

milkshake_kinder_bueno <- c("milk-shake kinder bueno", "milkshake bueno", "milkshake k. bueno", 
                           "milkshake kinder", "milkshake kinder bueno")

milkshake_kitkat <- c("milk-shake kitkat", "milkshake kitkat", "milkshake kit kat")

milkshake_nutella <- c("milkshake nutella", "milk-shake nutella")

milkshake_ferrero_rocher <- c("milk-shake ferrero rocher", "milkshake ferrero")

mille_feuilles <- c("mille feuille", "mille feuilles", "mille feuilles nature", 
                    "milles feuilles vanille")

mojito <- c("mojito classic", "mojito classique", "mojito virgin", "mojitos")

ngaous <- c("n'gaous canette", "n'gaous", "ngaoues")

nuggets <- c("barquette de nuggets","nuggets", "nuggets de poulet")

oignon_rings <- c("barquette oignon rings","oignon rings", "oignons rings")

omlette_aux_fromages <- c("omelette au fromage", "omelette fromage", "omelettes au fromage")

pain_maison_poulet_haché <- c("pain maison poulet hachéé", "pain maison poulet haché")

pain_viande_hachée <- c("pain normal viande hachée", "pain normal au viande hachée")

pancake_au_chocolat <- c("pancake au chocolat", "pancake  chocolat", "pancake chocolat")

panckake_aux_fruits <- c("pancake au fruits", "pancake aux fruits", "pancake aux  fruits", 
                         "pancake banane fruits", "pancake fruits")

panini_3_fromages <- c("panini 03 fromage", "panini 03 fromages", "panini 3 fromages", 
                       "panini trois fromages")

panini_4_fromages <- c("panini 4fromages", "panini 04 fromages", "panini 4 fromages")

panini_fromage <- c("panini fromage", "panini frmage", "panini au fromage")

panini_thon_fromage <- c("panini thon au fromage", "panini thon fromage")

petit_pain_viande_hachée <- c("petit pain viande hachée", "petit pain viande . h")

pizza_4_fromages <- c("pizza  4 fromages", "pizza 04 fromages", "pizza 04fromages",
                      "pizza quatre fromages", "pizza 04 cheeses", "pizza 4 fromages",
                      "pizza 4 fromage", "pizza quatro fromaggi", "pizza quattro fromaggi")

pizza_3_fromages <- c("pizza 03 fromages", "pizza 3 fromages", "pizza 3 fromage",
                      "pizza trois fromage", "pizza trois fromages")

pizza_3_viandes <- c("pizza 3 viandes", "pizza 3 viande")

pizza_4_saison <- c("pizza 4 saison", "pizza 4 saisons", "pizza 4 saveurs 4 saisons",
                    "pizza 04 saisons", "pizza  4 saisons", "pizza quatre saisons",
                    "4 saison", "4 saisons")

pizza_5_fromages <- c("pizza 5 fromages", "pizza 05 fromages", "pizzas 5 fromages")

pizza_blanche <- c("pizza blanca", "pizza blanche", "pizza blanco", "pizza white")

pizza_boisée_4_fromages <- c("pizza boisée 04 fromages", "pizza 4 fromages boisée",
                             "pizza boisée 4 fromages", "pizza boisée quatre fromages")

pizza_boisée_crevettes <- c("pizza boisée crevette", "pizza boisée crevettes")

pizza_boisée_viande_hachée <- c("pizza boisée viande hachée", "pizza boisée viande . h",
                                "pizza boisée viande  + poivron")

pizza_californienne <- c("pizza calefornienne", "pizza californienne")

pizza_campione <- c("pizza campione", "pizza campionne", "pizza campoin")

pizza_champignons <- c("pizza champignons", "pizza champignon")

pizza <- c("pizza classica", "pizza classique", "pizza simple")

pizza_couverte <- c("pizza couverte", "pizza couvert")

pizza_dinde_fumée <- c("pizza dinde fumée", "pizza dinde fumé")

pizza_fermière <- c("pizza fermier","pizza fermiére", "pizza fermière")

pizza_fromagère <- c("pizza fromagère", "pizza fromagerie","pizza fromage")

pizza_fruits_de_mer <- c("pizza fruit de mer", "pizza fruits de mer")

pizza_hotdog <- c("pizza hot-dog", "pizza hot dog")

pizza_fumée <- c("pizza fumato", "pizza fumé", "pizza fumée")

pizza_gallina <- c("pizza gallina", "pizza galina")

pizza_géante <- c("pizza géante", "pizza géante +", "pizza géante ++")

pizza_marguerite <- c("pizza la marguerite", "pizza margarita", "pizza margerita",
                      "pizza margerita l", "pizza margharita", "pizza margharita", 
                      "pizza margherita","pizza marguerita", "pizza marguerite", 
                      "pizza marguerite xl", "pizza margueritte")

pizza_mega <- c("pizza méga", "pizza mega", "pizza géante +", "Pizza géante ++" )

pizza_merguez <- c("pizza merguez", "pizza merguez l")

pizza_mexicaine <- c("pizza mexicaine", "pizza méxicaine", "pizza mexicana",
                     "pizza mexicana", "pizza méxicano")

pizza_océan <- c("pizza océan", "pizza océane")

pizza_orientale <- c("pizza orientale", "pizza oriantal", "pizza oriental")

pizza_poulet <- c("pizza poulet maison", "pizza poulet", "pizza chicken","pizza la chicken",
                  "pizza pollo", "pizza poulet haché", "pizza poulet hachée", "pizza poulet kiri")

pizza_pepperoni <- c("pizza pepperoni", "pizza peppéroni")

pizza_saumon <- c("pizza salmon","pizza sauce blanche saumon", "pizza saumon", 
                  "pizza saumon fumé", "pizza saumon fumée")

pizza_sicilienne <- c("pizza siciliena", "pizza sicilienne")

pizza_spéciale <- c("pizza spéciale", "pizza spécial")

pizza_thon <- c("pizza thon", "pizza thon l", "pizza thona", "pizza tuna")

Pizza_traditionnelle <- c("pizza traditional", "pizza traditionnelle")

pizza_universelle <- c("pizza universel", "pizza universelle")

pizza_vegetarienne <- c("pizza végétale","pizza vegetariana","pizza végétariana",
                        "pizza vegetarienne", "pizza végétarienne")

plat_chawarma <- c("plat chawarma", "plat chawarma ( poulet )", "plat chawarma صحن شاورما",
                   "plat chawarma طبق شاورما", "plat chawarma arabi", "plat chawarma arrabica",
                   "plat chawarma poulet")

plat_chichkebab <- c("plat chich kebab", "plat chich kebab")

plat_poulet <- c("plat chicken", "plat de poulet", "plat poulet")

plat_escalope <- c("plat escalope grillé", "plat escalope grillée")

plat_escalope_panné <- c("plat escalope panée", "plat escalope panné")

plat_foie_de_poulet <- c("plat foie de poulet", "plat kebda poulet")

plat_mexicain <- c("plat mexicain", "plat mexicano")

plat_poulet_farci <- c("plat poulet farcie", "plat poulet farci")

plat_viande_hachée <- c("plat viande haché", "plat viande hachée")

poulet_roti <- c("poulet roti", "poulet routé")

quiche_poulet <- c("quiche poulet", "quiche  poulet")

riz <- c("riz", "ris")

salade_césar <- c("salade césar au poulet", "salade césar poulet")

salade_aubergine <- c("salade d'aubergine", "salade d'aubergines")

salade_de_thon <- c("salade de thon", "salade thon")

sandwich_3_fromages <- c("sandwich 03 fromages", "sandwich 3 fromages",
                         "sandwich trois fromage", "sandwich trois fromages",
                         "sandwich big cheese +")

sandwich_chichtaouk <- c("sandwich taouk", "sandwich chich taouk", "shish taouk", 
                         "shish taouk (poulet)")

sandwich_poulet_tika <- c("sandwich chicken tikka", "sandwich chicken tika")

sandwich_francesco <- c("sandwich francesco", "sandwich francisco")

sandwich_foie <- c("sandwich kebda", "sandwich foie")

sandwich_foie_de_poulet <- c("sandwich kebda poulet", "sandwich foie poulet", 
                             "sandwich foie de poulet")

sandwich_mexicain <- c("sandwich mexicano", "sandwich mexicain")

sandwich_mix <- c("sandwich mixte", "sandwich mix")

sandwich_poulet <- c("sandwich poulet", "sandwich chicken")

sandwich <- c("sandwich simple", "sandwich simpel")

smoothie_banane <- c("smoothie banane", "smoothie bannane")

smoothie_fruits <- c("smoothie fruit de saison", "smoothie fruits de saison",
                     "smoothie fruité", "smoothie", "smoothies")

soufflé_3_fromages <- c("soufflé 03 fromages", "soufflé 3 fromages", "soufflé au 3 fromages",
                        "soufflé trois fromages", "souflet 3 fromages","souflet 3 fromage")

soufflé_au_poulet <- c("soufflé  poulet", "soufflé au poulet", "soufflet poulet", 
                       "souflet poulet")

soufflé_au_thon <-c("soufflé au thon","soufflé thon", "soufflet thon", "souflet thon") 

soufflé_mix <- c("soufflé mix", "soufflé mixe", "soufflé mixte", "souflet mix de viande")

soupe_de_lentilles <- c("soupe aux lentilles", "soupe de lentilles", 
                        "soupe de lentilles à la turque")

soupe_de_poisson <- c("soupe de poisson", "soupe de poissons")

spaghetti_bolognaise <- c("spaghetti à la bolognaise", "spaghetti bolognaise", 
                          "spaghettis bolognaise")

steak <- c("steak", "steaks")

tacos_3_fromages <- c("tacos 03 fromages", "tacos 3 fromages", "tacos 3 fromage", 
                      "tacos trois fromages", "tacos trois fromage", "tacos le 3 fromages")

tacos_chawarma <- c("tacos charwarma", "tacos chawarma")

tacos_crevettes <- c("tacos crevettes", "tacos crevette")

tacos_2_viandes <- c("tacos 2 viandes","tacos deux viandes",
                     "tacos l 02 viandes merguez + foie de poulet", 
                     "Tacos l 02 viandes v.h + poulet")

tacos_foie_de_poulet <- c("tacos foie de poulet", "tacos foie (poulet)","tacos foie poulet")

tacos_fumé <- c("tacos fumé", "tacos fumato")

tacos_gratiné <- c("tacos gratiné", "tacos gratiner")

tacos_italien <- c("tacos italiano", "tacos italien")

tacos_crispy <- c("tacos crispy", "tacos le crispy")

tacos_mix <- c("tacos mixe", "tacos mixte", "tacos mixed", "tacos mix de viande")

tacos_poulet <- c("tacos poulet", "tacos chicken", "tacos poulet دجاج", "tacos poulet nature",
                  "tacos poulet s", "tacos simple poulet")

tacos_viande <- c("tacos viande", "tacos simple viande", "tacos viande hachée", 
                  "tacos viande hacée", "tacos vinade")

tagliatelles_3_fromages <- c("tagliatelles 03 fromages", "tagliatelles 3 fromages")

tarte_au_chocolat <- c("tarte au chocolat", "tarte chocolat")

tenders_box <- c("tenders box", "tenders boxe")

eau <- c("eau", "eau 0.5 l", "eau 1 l", "eau 1.5 l", "eau 50cl", "l' eau")

eau_pm <- c("eau p.m", "eau pm")

eau_gm <- c("eau g.m", "eau gm")

eau_gazeuse <- c("eau gazeuse", "eau gazeuse 0.5 l", "eau gazeuse 1litre", "eau gazeuse pm",
                 "eaux gazeuse 1l" )

eau_minérale <- c("eau inérale 0.5 l", "eau ménérale", "eau minéral", "eau minéral 0,5l",
                  "eau minéral 0.5l", "eau minéral 1,5l", "eau minérale", "eau minérale -  0.5 l x 12",
                  "eau minérale - 1,5 l x 6", "eau minérale - 1,5 l x 6 saida", 
                  "eau minérale - 1,5 l x 6", "eau minérale  - 1,5 l x 6 lalla khedidja",
                  "eau minérale 1.5l", "eau minérale  1.5l plate",
                  "eau minérale  saida- 1,5 l x 6", "eau minérale 0,5l", "eau minérale 0.5 l", 
                  "eau minérale 0.5 l", "eau minérale 1 l", "eau minérale 1,5l", "eau minérale 1,5l",                           
                  "eau minérale 1.5 l",  "eau minérale 1.5l", "eau minérale 1l",                         
                  "eau minérale 33 cl",  "eau minérale 33cl",  "eau minérale 50 cl",                       
                  "eau minérale 50cl", "eau minérale gazéifiée", "eau minérale gazeuse",                          
                  "eau minérale gb", "eau minérale ifri - 1,5 l x 6",                       
                  'eau minérale lalla khedidja - 1,5 l x 6',  'eau minérale pb',    
                  "eau minérale plate 1l", "eau minérale saida - 1,5 l x 6",
                  "eau minérale0.5l", "eaux minérale")

boisson <- c("petite boisson", "grande boisson", "boissons petit modèle", "boisson d'autre marque import",
             "boisson fraiche fruits", "boissons 1l", "boissons 33cl")

boisson_énergétique <- c("boisson énergétique", "boisson énergisante - 25 cl", 
                         "boisson énergisante red bull - 25 cl")

boisson_gazeuse <- c("boisson gazeuse plastique", "boissons gazeuses 1 l", "boissons gazeuses 33 cl")

boisson_gazeuse_pm <- c("boisson gazeuse p.m", "boisson gazeuse pm", "boissons gazeuse pm" ,
                        "boissons gazeuses pm" )

jus <- c("bouteille 1l jus", "canette jus" , "gazouz/ jus 1 l", "gazouz/ jus small", "ifruit jus",
         "jus", "jus 0.35 l", "jus 1 l", "jus 1 litre", "jus 1l", "jus 20 cl", "jus 25 ml", "jus 30 cl",
         "jus 33 cl", "jus 33 ml", "jus 33cl", "jus au choix", "jus bouteille", "jus canette", 
         "jus civital", "jus grand modèl", "jus grande", "jus ifri", "jus ifruit 33cl", "jus ifruits",
         "jus mini", "jus petite", "jus petite boite", "jus petite bouteille",
         "les jus", "mini jus", "petit jus", "petite bouteille jus", "vitajus")

jus_coktail <- c("jus cocktail", "jus cocktail t'china - 33 cl", "jus cocktails")

```


## Work the cases from the file

### burger poulet

```{r}
data <- data %>%
  mutate(food_name2 = fct_collapse(food_name2, "burger poulet" = burger_poulet))
```

### bubble waffle banane

```{r}
data <- data %>%
  mutate(food_name2 = fct_collapse(food_name2, "bubble waffle banane" = bubble_waffle_banane))
```

### burger dz


```{r}
data <- data %>%
  mutate(food_name2 = fct_collapse(food_name2, "burger algérien" = burger_dz))
```

### burger mexicain

couldn't find "cheese burger mexicain"

```{r}
data <- data %>%
  mutate(food_name2 = fct_collapse(food_name2, "burger méxicain" = burger_mexicain))
```

### burger mix

we can add : big burger mixte


```{r}
data <- data %>%
  mutate(food_name2 = fct_collapse(food_name2, "burger mix" = burger_mix))
```

### burger porto bello



```{r}
data <- data %>%
  mutate(food_name2 = fct_collapse(food_name2, "burger portobello" = burger_portobello))
```

### burger poulet mariné

```{r}
data <- data %>%
  mutate(food_name2 = fct_collapse(food_name2, "burger poulet mariné" = burger_poulet_mariné))
```

### burger

```{r}
data <- data %>%
  mutate(food_name2 = fct_collapse(food_name2, "burger" = burger))
```

### burger 100 g

```{r}
data <- data %>%
  mutate(food_name2 = fct_collapse(food_name2, "burger 100g" = burger_100g))
```

### calzone mixte


```{r}
data <- data %>%
  mutate(food_name2 = fct_collapse(food_name2, "calzone mixte" = calzone_mix))
```

### campionne

```{r}
data <- data %>%
  mutate(food_name2 = fct_collapse(food_name2, "campionne" = campionne))
```

### chakhchokha

```{r}
data <- data %>%
  mutate(food_name2 = fct_collapse(food_name2, "chakhchokha" = chakhchokha))
```

### chawarma

```{r}
data <- data %>%
  mutate(food_name2 = fct_collapse(food_name2, "chawarma" = chawarma))
```

### chawata dz

```{r}
data <- data %>%
  mutate(food_name2 = fct_collapse(food_name2, "chawata dz" = chawata_dz))
```

### cheese cake raffaello

```{r}
data <- data %>%
  mutate(food_name2 = fct_collapse(food_name2, "cheesecake raffaello" = cheesecake_raffaello))
```

### chiche kebab

```{r}
data <- data %>%
  mutate(food_name2 = fct_collapse(food_name2, "chiche kebab" = chiche_kebab))
```

### bourek 3 fromages

```{r}
data <- data %>%
  mutate(food_name2 = fct_collapse(food_name2, "bourek 3 fromages" = bourek_3_fromagues))
```

### chicken tika

```{r}
data <- data %>%
  mutate(food_name2 = fct_collapse(food_name2, "chicken tika" = chicken_tika))
```

### bourek crevettes

```{r}
data <- data %>%
  mutate(food_name2 = fct_collapse(food_name2, "bourek crevettes" = bourek_crevettes))
```

### bourek fruits de mer

```{r}
data <- data %>%
  mutate(food_name2 = fct_collapse(food_name2, "bourek fruits de me" = bourek_fruits_de_mer))
```

### frites 

deleted : box frites (it was only available with a +)
```{r}
data <- data %>%
  mutate(food_name2 = fct_collapse(food_name2, "frites" = frites))
```
### frites fromagère

```{r}
data <- data %>%
  mutate(food_name2 = fct_collapse(food_name2, "frites fromagère" = frites_fromagère))
```
### brik tunisienne

```{r}
data <- data %>%
  mutate(food_name2 = fct_collapse(food_name2, "nrik tunisienne" = brik_tunisienne))
```

### brochette de viande

```{r}
data <- data %>%
  mutate(food_name2 = fct_collapse(food_name2, "brochette de viande" = brochette_de_viande))
```

### brochette escalope

```{r}
data <- data %>%
  mutate(food_name2 = fct_collapse(food_name2, "brochette escalope" = brochette_escalope))
```

### brownie

```{r}
data <- data %>%
  mutate(food_name2 = fct_collapse(food_name2, "brownie" = brownie))
```

### bubble caramel

```{r}
data <- data %>%
  mutate(food_name2 = fct_collapse(food_name2, "bubble caramel" = bubble_caramel))
```

### bubble fruits

```{r}
data <- data %>%
  mutate(food_name2 = fct_collapse(food_name2, "bubble fruits" = bubble_fruits))
```

### blue burger

```{r}
data <- data %>%
  mutate(food_name2 = fct_collapse(food_name2, "blue burger" = blue_burger))
```

### blue burger triple

```{r}
data <- data %>%
  mutate(food_name2 = fct_collapse(food_name2, "blue burger triple" = blue_burger_triple))
```

### petite boisson

```{r}
data <- data %>%
  mutate(food_name2 = fct_collapse(food_name2, "petite boisson" = petite_boisson))
```

### grande boisson

```{r}
data <- data %>%
  mutate(food_name2 = fct_collapse(food_name2, "grande boisson" = grande_boisson))
```

### boisson gazeuse_gm 

```{r}
data <- data %>%
  mutate(food_name2 = fct_collapse(food_name2, "boisson gazeuse gm" = boisson_gazeuse_gm))
```

### bourek viande

```{r}
data <- data %>%
  mutate(food_name2 = fct_collapse(food_name2, "bourek viande" = bourek_viande))
```

### jus de fruits

```{r}
data <- data %>%
  mutate(food_name2 = fct_collapse(food_name2, "jus de fruits" = jus_de_fruits))
```

### complet poulet

```{r}
data <- data %>%
  mutate(food_name2 = fct_collapse(food_name2, "complet poulet" = complet_poulet))
```

### crêpe nutella

```{r}
data <- data %>%
  mutate(food_name2 = fct_collapse(food_name2, "crêpe nutella" = crepe_nutella))
```

### crêpe fruits

```{r}
data <- data %>%
  mutate(food_name2 = fct_collapse(food_name2, "crêpe fruits" = crepe_fruits))
```

### crêpe banane 

```{r}
data <- data %>%
  mutate(food_name2 = fct_collapse(food_name2, "crêpe banane" = crepe_banane))
```

### crêpe nutella banane

```{r}
data <- data %>%
  mutate(food_name2 = fct_collapse(food_name2, "crêpe nutella banane" = crepe_banane_nutella))
```

### croque monsieur


```{r}
data <- data %>%
  mutate(food_name2 = fct_collapse(food_name2, "croque monsieur" = croque_monsieur))
```

### cuisse de poulet mariné


```{r}
data <- data %>%
  mutate(food_name2 = fct_collapse(food_name2, "cuisse de poulet mariné" = Cuisse_de_poulet_marinée))
```

### donuts fruits

```{r}
data <- data %>%
  mutate(food_name2 = fct_collapse(food_name2, "donuts fruits" = donuts_fruits))
```

### double burger

```{r}
data <- data %>%
  mutate(food_name2 = fct_collapse(food_name2, "double burger" = double_burger))
```


### double burger poulet

```{r}
data <- data %>%
  mutate(food_name2 = fct_collapse(food_name2, "double burger poulet" = double_burger_poulet))
```

### daurade grillé

```{r}
data <- data %>%
  mutate(food_name2 = fct_collapse(food_name2, "daurade grillé" = Daurade_Grillée))
```

### éclaire

didn't find : "eclaire chocolat", "éclaire chocolat"

```{r}
data <- data %>%
  mutate(food_name2 = fct_collapse(food_name2, "éclaire" = eclaire))
```

### escalpe à la crême 


```{r}
data <- data %>%
  mutate(food_name2 = fct_collapse(food_name2, "escalpe à la crême" = escalope_à_la_crème))
```

### escalope de poulet grillé

didn't find : "escalope de poulet grillées"

```{r}
data <- data %>%
  mutate(food_name2 = fct_collapse(food_name2, "escalpe de poulet grillé" = escalope_de_poulet_grillé))
```
### escalope panée

added : plat escalope panée, escalope panée burger

```{r}
data <- data %>%
  mutate(food_name2 = fct_collapse(food_name2, "escalpe panée" = escalope_panée))
```
## fajitas poulet 

```{r}
data <- data %>%
  mutate(food_name2 = fct_collapse(food_name2, "fajitas poulet" = fajitas_poulet))
```

###  fondant

```{r}
data <- data %>%
  mutate(food_name2 = fct_collapse(food_name2, "fondant" = fondant))
```

### gauffre au chocolat

```{r}
data <- data %>%
  mutate(food_name2 = fct_collapse(food_name2, "gauffre au chocolat" = gauffre_au_chocolat))
```

### gauffre aux fruits

```{r}
data <- data %>%
  mutate(food_name2 = fct_collapse(food_name2, "gauffre aux fruits" = gauffre_aux_fruits))
```

### gauffre banane

added : gaufre banane au choix

```{r}
data <- data %>%
  mutate(food_name2 = fct_collapse(food_name2, "gauffre banane" = gauffre_banane))
```

### gauffre banane nutella

added : gaufre banane au choix

```{r}
data <- data %>%
  mutate(food_name2 = fct_collapse(food_name2, "gauffre banane nutella" = gauffre_banane_nutella))
```

### gauffre caramel

```{r}
data <- data %>%
  mutate(food_name2 = fct_collapse(food_name2, "gauffre caramel" = gauffre_caramel))
```

### gauffre caramel au beurre salé

```{r}
data <- data %>%
    mutate(food_name2 = fct_collapse(food_name2, "gauffre caramel au beurre salé" = gauffre_caramel_au_beurre_salé))
```

### gauffre royal 

added : gaufre royale nutella

```{r}
data <- data %>%
    mutate(food_name2 = fct_collapse(food_name2, "gauffre royal" = gauffre_royale))
```

### gratin de poulet

```{r}
data <- data %>%
    mutate(food_name2 = fct_collapse(food_name2, "gratin de poulet" = gratin_de_poulet))
```

### gratin aux crevettes

```{r}
data <- data %>%
    mutate(food_name2 = fct_collapse(food_name2, "gratin aux crevettes" = gratin_aux_crevettes))
```

### grec viande

```{r}
data <- data %>%
    mutate(food_name2 = fct_collapse(food_name2, "grec viande" = grec_viande))
```

### hmis

```{r}
data <- data %>%
    mutate(food_name2 = fct_collapse(food_name2, "hmis" = hmis))
```

### homos

```{r}
data <- data %>%
    mutate(food_name2 = fct_collapse(food_name2, "homos" = homos))
```

### karisik kebab

```{r}
data <- data %>%
    mutate(food_name2 = fct_collapse(food_name2, "karisik kebab" = karisik_kebab))
```

### karisik meze tabagi

```{r}
data <- data %>%
    mutate(food_name2 = fct_collapse(food_name2, "karisik meze tabagi" = karisik_meze_tabagi))
```

### kebab mix

```{r}
data <- data %>%
    mutate(food_name2 = fct_collapse(food_name2, "kebab mix" = kebab_mix))
```

### kebab poulet

```{r}
data <- data %>%
    mutate(food_name2 = fct_collapse(food_name2, "kebab poulet" = kebab_poulet))
```

### kebab viande

```{r}
data <- data %>%
    mutate(food_name2 = fct_collapse(food_name2, "kebab viande" = kebab_viande))
```

### kunafa 

```{r}
data <- data %>%
    mutate(food_name2 = fct_collapse(food_name2, "kunafa" = kunafa))
```
### lasagne

do we have to sepearate lasagne viande à poulet ? if yes then we need to create a category for lasagne poulet and other cases. I modified a lot this part you can check

```{r}
data <- data %>%
    mutate(food_name2 = fct_collapse(food_name2, "lasagne" = lasagne))
```

### lasagne poulet 

```{r}
data <- data %>%
    mutate(food_name2 = fct_collapse(food_name2, "lasagne poulet" = lasagne_poulet))
```

### gratin de lasagne  

```{r}
data <- data %>%
    mutate(food_name2 = fct_collapse(food_name2, "gratin de lasagne" = gratin_de_lasagne))
```

### lasagne al forno 

```{r}
data <- data %>%
    mutate(food_name2 = fct_collapse(food_name2, "lasagne al forno" = lasagne_alforno))
```

### makloub chiche kebab

```{r}
data <- data %>%
    mutate(food_name2 = fct_collapse(food_name2, "makloub chiche kebab" = makloub_chiche_kebab))
```

### matloua viande hachée

added : matlouaa viande hachée, matloua kessera viande hachée

```{r}
data <- data %>%
    mutate(food_name2 = fct_collapse(food_name2, "matloua viande hachée" = matloua_viande_hachée))
```
### matloua escalope marinée


```{r}
data <- data %>%
    mutate(food_name2 = fct_collapse(food_name2, "matloua escalope marinée" = matloua_escalope_marinée))
```

### matloua foie


```{r}
data <- data %>%
    mutate(food_name2 = fct_collapse(food_name2, "matloua foie" = matloua_foie))
```

### melfouf foie de poulet

```{r}
data <- data %>%
    mutate(food_name2 = fct_collapse(food_name2, "melfouf foie de poulet" = melfouf_foie_de_poulet))
```

### melfouf poulet marinée

```{r}
data <- data %>%
    mutate(food_name2 = fct_collapse(food_name2, "melfouf poulet marinée" = melfouf_poulet_marinée))
```

### melfouf viande hachée


```{r}
data <- data %>%
    mutate(food_name2 = fct_collapse(food_name2, "melfouf viande hachée" = melfouf_viande_hachée))
```

### all the others

didn't find : nugget

```{r}
data <- data %>%
  mutate(food_name2 = fct_collapse(food_name2, "menu burger" = menu_burger)) %>%
  mutate(food_name2 = fct_collapse(food_name2, "merguez" = merguez)) %>%
  mutate(food_name2 = fct_collapse(food_name2, "mezzah mix" = mezzah_mix)) %>%
  mutate(food_name2 = fct_collapse(food_name2, "milkshake banane" = milkshake_banane)) %>%
  mutate(food_name2 = fct_collapse(food_name2, "milkshake banane nutella" = milkshake_banane_nutella)) %>%
  mutate(food_name2 = fct_collapse(food_name2, "milkshake chocolat" = milkshake_chocolat)) %>%
  mutate(food_name2 = fct_collapse(food_name2, "milkshake bounty" = milkshake_bounty)) %>%
  mutate(food_name2 = fct_collapse(food_name2, "milkshake kinder bueno" = milkshake_kinder_bueno)) %>%
  mutate(food_name2 = fct_collapse(food_name2, "milkshake kitkat" = milkshake_kitkat)) %>%
  mutate(food_name2 = fct_collapse(food_name2, "milkshake nutella" = milkshake_nutella)) %>%
  mutate(food_name2 = fct_collapse(food_name2, "milkshake ferrero rocher" = milkshake_ferrero_rocher)) %>%
  mutate(food_name2 = fct_collapse(food_name2, "mille feuilles" = mille_feuilles)) %>%
  mutate(food_name2 = fct_collapse(food_name2, "mojito" = mojito)) %>%
  mutate(food_name2 = fct_collapse(food_name2, "ngaous" = ngaous)) %>%
  mutate(food_name2 = fct_collapse(food_name2, "nuggets" = nuggets))
```

```{r}
data <- data %>%
  mutate(food_name2 = fct_collapse(food_name2, "oignon rigns" = oignon_rings)) %>%
  mutate(food_name2 = fct_collapse(food_name2, "omelettes aux fromages" = omlette_aux_fromages)) %>%
  #mutate(food_name2 = fct_collapse(food_name2, "pain maison poulet haché" = pain_maison_poulet_haché)) %>%
  mutate(food_name2 = fct_collapse(food_name2, "pain viande haché" = pain_viande_hachée)) %>%
  mutate(food_name2 = fct_collapse(food_name2, "pancake au chocolat" = pancake_au_chocolat)) %>%
  mutate(food_name2 = fct_collapse(food_name2, "pancake aux fruits" = panckake_aux_fruits)) %>%
  mutate(food_name2 = fct_collapse(food_name2, "panini 3 fromages" = panini_3_fromages)) %>%
  mutate(food_name2 = fct_collapse(food_name2, "panini 4 fromages" = panini_4_fromages)) %>%
  mutate(food_name2 = fct_collapse(food_name2, "panini fromage" = panini_fromage)) %>%
  mutate(food_name2 = fct_collapse(food_name2, "panini thon fromage" = panini_thon_fromage)) %>%
  mutate(food_name2 = fct_collapse(food_name2, "petit pain viande hachée" = petit_pain_viande_hachée)) 
  
```
```{r}
data <- data %>%
  mutate(food_name2 = fct_collapse(food_name2, "pizza 4 fromages" = pizza_4_fromages)) %>%
  mutate(food_name2 = fct_collapse(food_name2, "pizza 3 fromages" = pizza_3_fromages)) %>%
  mutate(food_name2 = fct_collapse(food_name2, "pizza 3 viandes" = pizza_3_viandes)) %>%
  mutate(food_name2 = fct_collapse(food_name2, "pizza 4 saisons" = pizza_4_saison)) %>%
  mutate(food_name2 = fct_collapse(food_name2, "pizza 5 fromages" = pizza_5_fromages)) %>%
  mutate(food_name2 = fct_collapse(food_name2, "pizza blanche" = pizza_blanche)) %>%
  #mutate(food_name2 = fct_collapse(food_name2, "pizza blanche viande hachée" = pizza_blanche_viande_hachée)) %>%
  mutate(food_name2 = fct_collapse(food_name2, "pizza boisée 4 fromages" = pizza_boisée_4_fromages)) %>%
  mutate(food_name2 = fct_collapse(food_name2, "pizza boisée crevettes" = pizza_boisée_crevettes)) %>%
  mutate(food_name2 = fct_collapse(food_name2, "pizza boisée viandes hachée" = pizza_boisée_viande_hachée)) %>%
  mutate(food_name2 = fct_collapse(food_name2, "pizza californienne" = pizza_californienne)) %>%
  mutate(food_name2 = fct_collapse(food_name2, "pizza campione" = pizza_campione)) %>%
  mutate(food_name2 = fct_collapse(food_name2, "pizza champignons" = pizza_champignons)) %>%
  mutate(food_name2 = fct_collapse(food_name2, "pizza" = pizza)) %>%
  mutate(food_name2 = fct_collapse(food_name2, "pizza couverte" = pizza_couverte)) %>%
  mutate(food_name2 = fct_collapse(food_name2, "pizza dinde fumée" = pizza_dinde_fumée)) %>%
  mutate(food_name2 = fct_collapse(food_name2, "pizza fermière" = pizza_fermière)) %>%
  mutate(food_name2 = fct_collapse(food_name2, "pizza fromagère" = pizza_fromagère)) %>%
  mutate(food_name2 = fct_collapse(food_name2, "pizza fruits de mer" = pizza_fruits_de_mer)) %>%
  mutate(food_name2 = fct_collapse(food_name2, "pizza hotdog" = pizza_hotdog)) %>%
  mutate(food_name2 = fct_collapse(food_name2, "pizza fumée" = pizza_fumée)) %>%
  mutate(food_name2 = fct_collapse(food_name2, "pizza gallina" = pizza_gallina)) %>%
  mutate(food_name2 = fct_collapse(food_name2, "pizza géante" = pizza_géante)) %>%
  mutate(food_name2 = fct_collapse(food_name2, "pizza marguerite" = pizza_marguerite)) %>%
  mutate(food_name2 = fct_collapse(food_name2, "pizza mega" = pizza_mega)) %>%
  mutate(food_name2 = fct_collapse(food_name2, "pizza merguez" = pizza_merguez)) %>%
  mutate(food_name2 = fct_collapse(food_name2, "petit méxicaine" = pizza_mexicaine)) %>%
  mutate(food_name2 = fct_collapse(food_name2, "pizza océan" = pizza_océan)) %>%
  mutate(food_name2 = fct_collapse(food_name2, "pizza orientale" = pizza_orientale)) %>%
  mutate(food_name2 = fct_collapse(food_name2, "pizza poulet" = pizza_poulet)) %>%
  mutate(food_name2 = fct_collapse(food_name2, "pizza pepperoni" = pizza_pepperoni)) %>%
  mutate(food_name2 = fct_collapse(food_name2, "pizza saumon" = pizza_saumon)) %>%
  mutate(food_name2 = fct_collapse(food_name2, "pizza sicilienne" = pizza_sicilienne)) %>%
  mutate(food_name2 = fct_collapse(food_name2, "pizza spéciale" = pizza_spéciale)) %>%
  mutate(food_name2 = fct_collapse(food_name2, "pizza thon" = pizza_thon)) %>%
  mutate(food_name2 = fct_collapse(food_name2, "pizza traditionnelle" = Pizza_traditionnelle)) %>%
  mutate(food_name2 = fct_collapse(food_name2, "pizza universelle" = pizza_universelle)) %>%
  mutate(food_name2 = fct_collapse(food_name2, "pizza vegetarienne" = pizza_vegetarienne))
```

```{r}
data <- data %>%
  mutate(food_name2 = fct_collapse(food_name2, "plat chawarma" = plat_chawarma)) %>%
  mutate(food_name2 = fct_collapse(food_name2, "plat chichkebab" = plat_chichkebab)) %>%
  mutate(food_name2 = fct_collapse(food_name2, "plat poulet" = plat_poulet)) %>%
  mutate(food_name2 = fct_collapse(food_name2, "plat escalope" = plat_escalope)) %>%
  mutate(food_name2 = fct_collapse(food_name2, "plat escalope panné" = plat_escalope_panné)) %>%
  mutate(food_name2 = fct_collapse(food_name2, "plat foie de poulet" = plat_foie_de_poulet)) %>%
  mutate(food_name2 = fct_collapse(food_name2, "plat méxicain" = plat_mexicain)) %>%
  mutate(food_name2 = fct_collapse(food_name2, "plat poulet farci" = plat_poulet_farci)) %>%
  mutate(food_name2 = fct_collapse(food_name2, "plat viande hachée" = plat_viande_hachée)) %>%
  mutate(food_name2 = fct_collapse(food_name2, "poulet roti" = poulet_roti)) %>%
  mutate(food_name2 = fct_collapse(food_name2, "quiche poulet" = quiche_poulet)) %>%
  mutate(food_name2 = fct_collapse(food_name2, "riz" = riz)) %>%
  mutate(food_name2 = fct_collapse(food_name2, "salade césar" = salade_césar)) %>%
  mutate(food_name2 = fct_collapse(food_name2, "salade aubergine" = salade_aubergine)) %>%
  mutate(food_name2 = fct_collapse(food_name2, "salade de thon" = salade_de_thon)) %>%
  mutate(food_name2 = fct_collapse(food_name2, "sandwich 3 fromages" = sandwich_3_fromages)) %>%
  mutate(food_name2 = fct_collapse(food_name2, "sandwich chichtaouk" = sandwich_chichtaouk)) %>%
  mutate(food_name2 = fct_collapse(food_name2, "sandwich poulet tika" = sandwich_poulet_tika)) %>%
  mutate(food_name2 = fct_collapse(food_name2, "sandwich francesco" = sandwich_francesco)) %>%
  mutate(food_name2 = fct_collapse(food_name2, "sandwich foie" = sandwich_foie)) %>%
  mutate(food_name2 = fct_collapse(food_name2, "sandwich foie de poulet" = sandwich_foie_de_poulet)) %>%
  mutate(food_name2 = fct_collapse(food_name2, "sandwich méxicain" = sandwich_mexicain)) %>%
  mutate(food_name2 = fct_collapse(food_name2, "sandwich mix" = sandwich_mix)) %>%
  mutate(food_name2 = fct_collapse(food_name2, "sandwich poulet" = sandwich_poulet)) %>%
  mutate(food_name2 = fct_collapse(food_name2, "sandwich" = sandwich)) %>%
  mutate(food_name2 = fct_collapse(food_name2, "smoothie banane" = smoothie_banane)) %>%
  mutate(food_name2 = fct_collapse(food_name2, "smoothie fruits" = smoothie_fruits)) %>%
  mutate(food_name2 = fct_collapse(food_name2, "soufflé 3 fromages" = soufflé_3_fromages)) %>%
  mutate(food_name2 = fct_collapse(food_name2, "soufflé au poulet" = soufflé_au_poulet)) %>%
  mutate(food_name2 = fct_collapse(food_name2, "soufflé au thon" = soufflé_au_thon)) %>%
  mutate(food_name2 = fct_collapse(food_name2, "soufflé mix" = soufflé_mix)) %>%
  mutate(food_name2 = fct_collapse(food_name2, "soupe de lentilles" = soupe_de_lentilles)) %>%
  mutate(food_name2 = fct_collapse(food_name2, "soupe de poisson" = soupe_de_poisson)) %>%
  mutate(food_name2 = fct_collapse(food_name2, "spaghetti bolognaise" = spaghetti_bolognaise)) %>%
  mutate(food_name2 = fct_collapse(food_name2, "steak" = steak)) 
```

```{r}
data <- data %>%
  mutate(food_name2 = fct_collapse(food_name2, "tacos 3 fromages" = tacos_3_fromages)) %>%
  mutate(food_name2 = fct_collapse(food_name2, "tacos chawarma" = tacos_chawarma)) %>%
  mutate(food_name2 = fct_collapse(food_name2, "tacos crevettes" = tacos_crevettes)) %>%
  mutate(food_name2 = fct_collapse(food_name2, "tacos 2 viandes" = tacos_2_viandes)) %>%
  mutate(food_name2 = fct_collapse(food_name2, "tacos_foie_de_poulet" = tacos_foie_de_poulet)) %>%
  mutate(food_name2 = fct_collapse(food_name2, "tacos fumé" = tacos_fumé)) %>%
  mutate(food_name2 = fct_collapse(food_name2, "tacos gratiné" = tacos_gratiné)) %>%
  mutate(food_name2 = fct_collapse(food_name2, "tacos italien" = tacos_italien)) %>%
  mutate(food_name2 = fct_collapse(food_name2, "tacos crispy" = tacos_crispy)) %>%
  mutate(food_name2 = fct_collapse(food_name2, "tacos mix" = tacos_mix)) %>%
  mutate(food_name2 = fct_collapse(food_name2, "tacos poulet" = tacos_poulet)) %>%
  mutate(food_name2 = fct_collapse(food_name2, "tacos viande" = tacos_viande)) %>%
  mutate(food_name2 = fct_collapse(food_name2, "tagliatelles 3 fromages" = tagliatelles_3_fromages)) %>%
  mutate(food_name2 = fct_collapse(food_name2, "tarte au chocolat" = tarte_au_chocolat)) %>%
  mutate(food_name2 = fct_collapse(food_name2, "tenders box" = tenders_box))
```

```{r}
data <- data %>%
  mutate(food_name2 = fct_collapse(food_name2, "eau" = eau)) %>%
  mutate(food_name2 = fct_collapse(food_name2, "eau pm" = eau_pm)) %>%
  mutate(food_name2 = fct_collapse(food_name2, "eau gm" = eau_gm)) %>%
  mutate(food_name2 = fct_collapse(food_name2, "eau gazeuse" = eau_gazeuse)) %>%
  mutate(food_name2 = fct_collapse(food_name2, "eau minérale" = eau_minérale)) %>%
  mutate(food_name2 = fct_collapse(food_name2, "boisson" = boisson)) %>%
  mutate(food_name2 = fct_collapse(food_name2, "boisson énergétique" = boisson_énergétique)) %>%
  mutate(food_name2 = fct_collapse(food_name2, "boisson gazeuse " = boisson_gazeuse)) %>%
  mutate(food_name2 = fct_collapse(food_name2, "boisson gazeuse pm" = boisson_gazeuse_pm)) %>%
  mutate(food_name2 = fct_collapse(food_name2, "jus" = jus)) %>%
  mutate(food_name2 = fct_collapse(food_name2, "jus cocktail" = jus_coktail)) 
```

## Coca Cola, Pepsi and Fanta
### Helper function 

```{r}
mydetect <- function(char){
  data %>%
    filter(str_detect(food_name2,char)) %>%
    count(food_name2) %>%
    pull(food_name2) 
}
```

```{r}
data <- data %>%
  mutate(food_name2 = fct_collapse(food_name2, "coca cola" = mydetect("coca"))) %>%
  mutate(food_name2 = fct_collapse(food_name2, "fanta" = mydetect("fanta"))) %>%
  mutate(food_name2 = fct_collapse(food_name2, "pepsi" = mydetect("pepsi")))
```

